臺灣屏東地方法院刑事判決　　　　　　　100年度易字第165號
公　訴　人　臺灣屏東地方法院檢察署檢察官
被　　　告　李鳳英
上列被告因違反毒品危害防制條例案件，經檢察官提起公訴（臺
灣屏東地方法院檢察署99年度毒偵字第2514號）及移送併辦(臺
灣高雄地方法院檢察署100 年毒偵字第731 號) ，被告於準備程
序中就被訴事實為有罪之陳述，經本院告知簡式審判程序之旨，
並聽取被告及公訴人之意見後，合議庭裁定由受命法官獨任進行
簡式審判程序，判決如下：
    主  文
李鳳英施用第二級毒品，累犯，處有期徒刑伍月，如易科罰金，
以新臺幣壹仟元折算壹日。
    事  實
一、李鳳英前於民國91年間因施用毒品案件，經臺灣高雄地方法
    院( 下稱高雄地院) 裁定送觀察、勒戒後，因認有繼續施用
    毒品傾向，再經高雄地院以92年度毒聲字第2366號裁定令入
    戒治處所施以強制戒治，嗣經高雄地院以92年度毒聲字第68
    89號裁定停止強制戒治，於92年12月16日釋放出所，並於93
    年4 月5 日戒治期滿執行完畢，並經臺灣高雄地方法院檢察
    署檢察官以93年度戒毒偵字第266 號為不起訴處分確定。又
    於93年間因施用毒品案件，經高雄地院以93年度訴字第3339
    號判處有期徒刑10月確定；復於94年間因詐欺案件，經高雄
    地院以94年度簡字第2731號判處有期徒刑4 月確定；再於94
    年間因施用毒品案件，經高雄地院以94年度訴字第2748號判
    處有期徒刑10月、4 月，應執行有期徒刑1 年，嗣經臺灣高
    等法院高雄分院( 下稱高分院) 以94年度上訴字第1766號撤
    銷原判決，改判處有期徒刑1 年、6 月，應執行有期徒刑1
    年4 月確定，上開案件經高分院以96年度聲減字第153 號裁
    定各減為有期徒刑6 月、3 月，應執行有期徒刑8 月確定；
    前開4 罪接續執行，於96年6 月22日縮刑期滿執行完畢。詎
    其明知甲基安非他命係毒品危害防制條例第2 條第2 項第2
    款所定之第二級毒品，不得非法持有、施用，竟基於施用第
    二級毒品甲基安非他命之犯意，於99年10月8 日上午5 、6
    時許，在位於高雄市楠梓區之某旅館房間內，以將第二級毒
    品甲基安非他命置於玻璃球內燒烤，吸食所產生煙霧之方式
    ，施用第二級毒品甲基安非他命1 次。嗣於99年10月8 日上
    午11時許，在高雄市楠梓區河邊巷某處為警盤查而查獲；另
    於99年10月13日下午2 時許，因警接獲其母程雪件之檢舉，
    前往李鳳英位於屏東縣潮州鎮○○里○○街37號之住處搜索
    時查獲，扣得其所有與本案無關之海洛因1 包（檢驗前淨重
    為0.079 公克，檢驗後淨重0.069 公克，其持有第一級毒品
    海洛因部分經檢察官另案偵辦）及注射針筒2 支，嗣均徵得
    其同意後採尿送驗，經檢出甲基安非他命陽性反應，始查悉
    上情。
二、案經高雄市政府警察局楠梓分局移送臺灣屏東地方法院檢察
    署檢察官偵查起訴。
    理  由
一、本件被告李鳳英所犯係死刑、無期徒刑、最輕本刑為3 年以
    上有期徒刑以外之罪，其於本院準備程序中就前揭被訴事實
    為有罪之陳述，經受命法官告知簡式審判程序之旨，並聽取
    其與公訴人之意見後，本院認無不得或不宜改依簡式審判程
    序進行之處，爰依刑事訴訟法第273 條之1 第1 項、第284
    條之1 ，本院合議庭裁定由受命法官獨任依簡式審判程序審
    理，合先敘明。
二、上揭犯罪事實，業據被告李鳳英於本院準備程序及審理時均
    坦承不諱( 見本院卷第32頁正面、第38頁) ，而被告為警查
    獲時所採集之尿液檢體，經送請高雄市凱旋醫院檢驗，結果
    呈甲基安非他命陽性反應，有該醫院99年11月22日編號A000
    00000 號及99年12月2 日編號A00000000 號濫用藥物尿液檢
    驗報告2 份( 見警卷第0000000000號第4 頁、毒偵卷第2514
    號第19頁) 在卷可稽，並有高雄市政府警察局楠梓分局搜索
    扣押筆錄、扣押物品目錄表各1 份、毒品案件尿液送驗編號
    與真實姓名對照表、濫用藥物尿液檢體監管紀錄表各2 份及
    扣案物品照片6 張( 見警卷第10至12、14至20頁) 附卷可佐
    。足認被告上開任意性之自白顯與事實相符，堪信為真實。
    是本件事證明確，被告李鳳英上開施用第二級毒品甲基安非
    他命之犯行，洵堪認定。
三、按觀察、勒戒或強制戒治執行完畢釋放後，5 年內再犯第10
    條之罪者，應依一般刑事訴訟程序予以起訴論罪科刑，此觀
    諸毒品危害防制條例第20條、第23條第2 項規定自明。再按
    犯毒品危害防制條例第10條之罪，經觀察、勒戒後，認無繼
    續施用毒品之傾向，應即釋放，並為不起訴處分；認有繼續
    施用毒品之傾向者，應由檢察官聲請法院裁定令入戒治處所
    施以強制戒治，至無繼續戒治之必要，強制戒治期滿，應即
    釋放，由檢察官為不起訴處分。經觀察勒戒、強制戒治執行
    完畢釋放後，5 年內再犯第10條之罪，依93年1 月9 日修正
    施行之毒品危害防制條例第23條第2 項規定意旨，應由檢察
    官偵查起訴。又依修正後之規定，僅限於「初犯」及「5 年
    後再犯」2 種情形，始應先經觀察、勒戒或強制戒治程序。
    倘被告於5 年內已再犯，經依法追訴處罰，縱其第3 次（或
    第3 次以上）再度施用毒品之時間，在初犯經觀察、勒戒或
    強制戒治執行完畢釋放5 年以後，已不合於「5 年後再犯」
    之規定，且因已於「5 年內再犯」，顯見其再犯率甚高，原
    實施觀察、勒戒或強制戒治，已無法收其實效，即應依該條
    例第10條處罰（最高法院97年度第5 次刑事庭會議決議參照
    ）。查被告前於91年間因施用毒品案件，經高雄地院裁定送
    觀察、勒戒後，因認有繼續施用毒品傾向，再經高雄地院以
    92年度毒聲字第2366號裁定令入戒治處所施以強制戒治，嗣
    經高雄地院以92年度毒聲字第6889號裁定停止強制戒治，於
    92年12月16日釋放出所，並於93年4 月5 日戒治期滿執行完
    畢，並經臺灣高雄地方法院檢察署檢察官以93年度戒毒偵字
    第266 號為不起訴處分確定。其復於前開強制戒治執行完畢
    釋放後5 年內之93年間，因施用毒品案件而經高雄地院以93
    年度訴字第3339號判處有期徒刑10月確定，有臺灣高等法院
    被告前案紀錄表1 份在卷可參，被告既曾於「5 年內再犯」
    ，且經法院判處罪刑確定，則其99年10月8 日上午5 、6 時
    許，再次施用第二級毒品甲基安非他命之行為，揆諸前開最
    高法院決議之意旨，即非屬該條例第20條第3 項所定「5 年
    後再犯」之情形，是檢察官逕行依毒品危害防制條例第23條
    第2 項之規定，予以追訴，應屬適法，本院自應依法予以論
    罪科刑。
四、核被告李鳳英所為，係犯毒品危害防制條例第10條第2 項施
    用第二級毒品罪。其於施用第二級毒品甲基安非他命前持有
    第二級毒品甲基安非他命之犯行，已為其後施用第二級毒品
    甲基安非他命之高度行為所吸收，應不另論罪。又被告有如
    事實欄所載論罪科刑執行之前科記錄，有前開臺灣高等法院
    被告前案紀錄表1 份在卷可查，其於有期徒刑執行完畢後，
    5 年以內故意再犯有期徒刑以上刑之本罪，為累犯，應依刑
    法第47條第1 項規定，加重其刑。爰審酌被告曾因施用毒品
    經送觀察勒戒及施以強制戒治程序，並處以罪刑後，仍未能
    戒斷其施用毒品之惡習，而再次違犯本件施用毒品之罪，足
    見其陷溺已深，惟念及施用毒品行為僅係戕害其自己身心，
    並無加害他人，且其於犯罪後於本院審理中已知坦承犯行，
    態度尚可，暨衡及其智識程度、生活狀況等一切情狀，量處
    如主文所示之刑，並酌以其教育程度為國中畢業，家庭經濟
    狀況為勉持( 見警卷調查筆錄受詢問人欄所載) 等情，諭知
    如其主文所示之易科罰金折算標準。至檢察官雖具體求處有
    期徒刑10月，惟本院審酌上述諸情，認本件上開所量處之刑
    ，應屬適當，附此敘明。
五、至扣案之白色粉末1 包，經送高雄市立凱旋醫院檢驗，確係
    第一級毒品海洛因（檢驗前淨重為0.079 公克，檢驗後淨重
    0.069 公克) ；另扣案之注射針筒2 支，雖均為被告李鳳英
    所有，惟均與其本件施用第二級毒品犯罪無關，業據被告於
    本院審理中供陳甚明( 見本院卷第38頁背面) ，是以，上開
    扣案物既與本案無涉，本院自無從諭知沒收，併予敘明。
據上論斷，應依刑事訴訟法第273 條之1 第1 項、第284 條之1
、第299 條第1 項前段，毒品危害防制條例第10條第2 項，刑法
第11條前段、第47條第1 項、第41條第1 項前段，判決如主文。
本案經檢察官鍾佩真到庭執行職務。
中    華    民    國   100    年    3     月    31    日
                刑事第一庭   法  官  許瑜容
以上正本證明與原本無異。
如不服本判決應於收受判決後10日內向本院提出上訴書狀，並應
敘述具體理由；其未敘述上訴理由者，應於上訴期間屆滿後20日
內向本院補提理由書（均須按他造當事人之人數附繕本）「切勿
逕送上級法院」。
中    華    民    國   100    年    3     月    31    日
                             書記官  龔惠婷
附錄本案論罪科刑法條全文：
毒品危害防制條例第10條
施用第一級毒品者，處六月以上五年以下有期徒刑。
施用第二級毒品者，處三年以下有期徒刑。